臺灣苗栗地方法院刑事判決　　　　　　　100年度易字第502號
公　訴　人　臺灣苗栗地方法院檢察署檢察官
被　　　告　謝城圓
上列被告因毒品危害防制條例案件，經檢察官提起公訴（100 年
度毒偵字第629 號），本院依簡式審判程序判決如下：
    主  文
謝城圓施用第二級毒品，累犯，處有期徒刑陸月，如易科罰金，
以新台幣壹仟元折算壹日。扣案之甲基安非他命吸食器壹組沒收
。
    犯罪事實及理由
一、犯罪事實：
（一）謝城圓曾因施用毒品案件，經本院裁定送觀察、勒戒後，
      認無繼續施用毒品傾向，於民國92年8 月25日執行完畢出
      所，由台灣苗栗地方法院檢察署檢察官於同日以92年度毒
      偵字第658 號為不起訴處分確定。惟上開觀察、勒戒無法
      收其實效，謝城圓於該次觀察、勒戒執行完畢後5 年內，
      又有下列施用毒品之犯行：因施用毒品案件，經本院於
      94年10月18日以94年度苗簡字第830 號判決，判處有期徒
      刑5 月，於94年11月18日確定，於94年12月27日易科罰金
      執行完畢。因施用毒品案件，經本院於96年12月20日以
      96年度易字第1109號判決，分別判處有期徒刑5 月及5 月
      ，並定應執行刑為有期徒刑9 月確定。嗣上開案件，與
      另犯竊盜案件所判處之有期徒刑7 月及8 月部分，經本院
      裁定應執行刑為有期徒刑1 年10月，於98年5 月27日因縮
      短刑期假釋出監，假釋期間付保護管束，於98年9 月3 日
      因保護管束期滿未經撤銷，視為執行完畢（構成累犯）。
      詎其仍不知悔改，復基於施用第2 級毒品甲基安非他命之
      犯意，於100 年3 月13日晚上10時許，在其苗栗縣公館鄉
      尖山村9 鄰尖山221 號住處儲藏間內，以將甲基安非他命
      放入吸食器內，用打火機（未扣案）點火燒烤吸食煙霧之
      方式，施用第2 級毒品甲基安非他命1 次。嗣苗栗縣警察
      局刑事警察大隊員警，持本院核發之搜索票，於100 年3
      月17日上午11時許，至上址搜索，當場扣得謝城圓所有之
      甲基安非他命吸食器1 組，謝城圓除向警方坦承上情外，
      並同意警方對其採尿送驗結果，其尿液確呈有甲基安非他
      命陽性反應。
（二）案經苗栗縣警察局移送台灣苗栗地方法院檢察署檢察官偵
      查起訴。
二、證據名稱：
（一）被告謝城圓於警詢時及本院審理中之自白。
（二）中山醫學大學附設醫院藥物檢測中心100 年4 月1 日出具
      之尿液檢驗報告1紙。
（三）苗栗縣警察局刑警大隊偵辦毒品案尿液鑑驗代碼對照表1
      紙。
（四）濫用藥物尿液檢驗監管紀錄表3聯。
（五）照片2張。
（六）扣案之甲基安非他命吸食器1組。
（七）臺灣高等法院被告前案紀錄表、臺灣苗栗地方法院檢察署
      刑案資料查註紀錄表。
三、量刑理由：
    核被告謝城圓所為，係犯毒品危害防制條例第10條第2 項之
    施用第2 級毒品罪。被告謝城圓施用毒品前之持有行為，應
    為施用之高度行為所吸收，不另論罪。查被告謝城圓有上開
    犯罪事實欄（一）之科刑及執行完畢紀錄，有其前科表在卷
    足憑，其於前案有期徒刑執行完畢後5 年內，故意再犯本件
    有期徒刑以上刑之罪，為累犯，應依刑法第47條第1 項前段
    之規定，加重其刑。爰審酌被告謝城圓一再施用毒品，足見
    其人毒癮已深，難以自拔，理應重罰，惟念其施用毒品係戕
    害自己身心健康，犯後又能坦白承認，節省有限之司法資源
    等一切情狀，量處如主文所示之刑，及諭知易科罰金之折算
    標準，以資懲儆。至扣案之甲基安非他命吸食器1 組，係被
    告謝城圓所有，供其施用甲基安非他命所用之工具，應依刑
    法第38條第1 項第2 款之規定，予以宣告沒收。另被告謝城
    圓施用甲基安非他命時所用之工具打火機1 個，因未經扣案
    ，為免將來執行之困難，本院不另為沒收之諭知，附此敘明
    。
四、應適用之法條：
（一）刑事訴訟法第273 條之1 第1 項、第299 條第1 項前段、
      第310 條之2、第454條第1項。
（二）毒品危害防制條例第10條第2 項。
（三）刑法第11條前段、第41條第1 項前段、第47條第1 項、第
      38條第1項第2款。
五、本判決係依刑事訴訟法第310 條之2 、第454 條第1 項製作
    ，依法僅記載當事人欄、主文、犯罪事實、證據名稱以及應
    適用之法條，其中犯罪事實部分，依同法第308 條之修正立
    法理由，亦僅記載犯罪構成要件事實，關於刑罰加重事由（
    含累犯在內）免予記載（法院辦理刑事訴訟案件應行注意事
    項第144 點參照），但仍於主文予以表明，並於應適用之法
    條欄予以引用。如不服本判決，應於判決送達之日起10日內
    ，向本院提起上訴。
本案經檢察官林俊杰到庭執行職務。
中    華    民    國   100   年    8     月    2      日
                  刑事第三庭    法  官  柳 章 峰
以上正本證明與原本無異。
如不服本判決應於收受判決後10日內向本院提出上訴書狀，並應
敘述具體理由。其未敘述上訴理由者，應於上訴期間屆滿後20日
內向本院補提理由書( 均須按他造當事人之人數附繕本) 「切勿
逕送上級法院」。告訴人或被害人如對本判決不服者，應具備理
由請求檢察官上訴，其上訴期間之計算係以檢察官收受判決正本
之日期為準。
                                書記官  江 秋 靜
中    華    民    國   100   年    8     月    2      日
附記論罪之法條全文：
毒品危害防制條例第10條第2項
施用第二級毒品者，處3年以下有期徒刑。